【裁判字號】    92,小上,118
【裁判日期】    920709
【裁判案由】    給付管理費
【裁判全文】
臺灣臺北地方法院民事裁定                        九十二年度小上字第一一八號
    上  訴  人  甲○○
    被上訴人    大利多管理委員會
    法定代理人  王賢智
右當事人間請求給付管理費事件，上訴人對於中華民國九十二年四月二十四日本院新
店簡易庭九十二年度店小字第一一號第一審判決提起上訴，本院裁定如左：
    主      文
上訴駁回。
第二審訴訟費用新台幣壹佰拾陸元由上訴人負擔。
        理      由
一、按對於小額程序第一審裁判之上訴或抗告，非以其違背法令為理由，不得為之；
    上訴狀內應記載上訴理由，表明下列各款事項︰一原判決所違背之法令及其具體
    內容。二依訴訟資料可認為原判決有違背法令之具體事實，民事訴訟法第四百三
    十六條之二十四第二項、第四百三十六條之二十五定有明文。對於小額程序之第
    一審裁判提起上訴時，如係以第一審判決有不適用法規或適用法規不當為上訴理
    由時，其上訴狀或理由書應有具體之指摘，並揭示該法規之條項或其內容，若係
    成文法以外之法則，應揭示該法則之旨趣，其為經驗法則、證據法則者，亦應具
    體指摘揭示該經驗法則或證據法則，倘為司法院解釋或本院之判決，則應揭示該
    判解之字號或其內容，上訴狀或理由書如未依此項方法表明者，即難認為已對小
    額程序之第一審判決之違背法令有具體之指摘，其上訴自難認為合法（最高法院
    七十一年台上字第三一四號判例、七十一年台上字第四八○號裁判及七十年度台
    上字第七二○號判例意旨參照），而屬上訴不合程式，第二審法院應依同法第四
    百三十六條之三十二第二項準用第四百四十四條第一項以裁定駁回之（最高法院
    七十二年度台聲字第一一三號裁判意旨參照）。
二、本件上訴人對於小額程序之第一審判決提起上訴，核其上訴狀所載，並未具體指
    出原判決違背法規、解釋、判決之條項、字號及內容，或違背法則之旨趣，揆諸
    前揭說明，自不得謂已合法表明上訴理由，其上訴不合程式，顯難認為合法，自
    應由二審法院以裁定駁回之。至上訴人於上訴理由狀另稱被上訴人就公共大廈共
    用部分之管理，疏懈未盡其義務，故上訴人得主張同時履行抗辯一節，為上訴人
    於第二審程序所提之新攻擊防禦方法，亦與民事訴訟法第四百三十六條之二十八
    之規定相悖，依法不得為之，併此指明。
三、本件訴訟費用額含第二審裁判費新台幣六十八元、第二審送達郵費新台幣六十八
    元，合計為新台幣一百三十六元，爰併依法確定第二審訴訟費用如主文第二項所
    示。
四、依民事訴訟法第四百三十六條之三十二、第四百三十六條之十九第一項、第四百
    四十四條第一項前段、第九十五條、第七十八條，裁定如主文。
中      華      民      國    九十二    年      七      月      九      日
                              民事第四庭審判長  法  官  林勤綱
                                                法  官  黃柄縉
                                                法  官  周玫芳
右為正本係照原本作成。
本裁定不得抗告。
中      華      民      國    九十二    年      七      月      九      日
                                                書記官  郭麗琴


司法院資訊處製作；財團法人民間司法改革基金會備份。
